臺灣新竹地方法院刑事判決　　 94年度訴字第271號
公　訴　人　臺灣新竹地方法院檢察署檢察官
被　　　告　甲○○
選任辯護人　范光柱律師
上列被告因違反廢棄物清理法案件，經檢察官聲請簡易判決處刑
（93年度核退偵字第360號），本院認不宜以簡易判決處刑改分
通常程序並依簡式審判程序判決如下：
    主  文
甲○○未經主管機關許可，提供土地回填、堆置廢棄物，累犯，
處有期徒刑柒月。
    事  實
一、甲○○前於民國90年間，因違反農會法案件，經本院以90年
    易字第561號判處有期徒刑3月確定，嗣於91年3月7日易科罰
    金執行完畢。
二、甲○○明知未經主管機關許可，不得提供土地回填、堆置廢
    棄物，竟基於違法提供土地回填、堆置廢棄物之犯意，由甲
    ○○提供其所有坐落於新竹縣新埔鎮○○○段1110-8及同段
    1466等地號之土地，自92年6月間之某日起迄同年7月間之某
    日止，由真實姓名年籍不詳之成年人載運不屬「營建剩餘土
    石方處理方案」適用範圍之建物拆除混合物，即混雜有塑膠
    類、木屑、竹片、紙屑及營建磚塊等一般事業廢棄物，傾倒
    於其所有之土地上多次（傾倒處所業經清理，且其上已生長
    草木，故無法複丈面積）。嗣於92年10月30日上午9時20分
    許，為警會同新竹縣環境保護局於上址查獲。
三、案經新竹縣警察局新埔分局報告臺灣新竹地方法院檢察署檢
    察官偵查起訴。
    理  由
一、本件被告甲○○所犯未經主管機關許可，提供土地回填、堆
    置廢棄物罪，係非無期徒刑、最輕本刑為3 年以上有期徒刑
    之罪，被告於本院準備程序進行中，就被訴事實為有罪之陳
    述，經本院合議庭認合於刑事訴訟法第273條之1 第1項之規
    定，裁定進行簡式審判程序，合先敘明。
二、經查：
（一）、按廢棄物清理法所稱之廢棄物，係指一般廢棄物及事業
        廢棄物，而事業廢棄物又分為有害事業廢棄物及一般事
        業廢棄物，廢棄物清理法第2條第1項定有明文；又「營
        建廢棄土，如係符合內政部所訂頒「營建剩餘土石方處
        理方案」規定中所規定之適用範圍：建築工程、公共工
        程及建築物拆除工程施工所產生之剩餘泥、土、砂、石
        、磚、瓦、混凝土塊，則因86年12月31日台86內字第
        52109號函示「營建廢棄土包括建築工程、公共工程及
        建築物拆除工程施工所產生之剩餘土石方、磚瓦、混凝
        土塊，為有用資源，非屬廢棄物範圍，其主管機關為內
        政部營建署」，因此營建剩餘土石方非屬廢棄物，其貯
        存、清除、處理應依「營建剩餘土石方處理方案」規定
        辦理，不受廢棄物清理法第28條或第41條之規範，惟得
        以適用廢棄物清理法第39條之規定，係以「從事事業廢
        棄物之再利用」為前提，並應依中央目的事業主管機關
        規定辦理，始不受廢棄物清理法第28條或第41條之規範
        ，否則仍有同法第46條第1項第4款之刑事刑罰之適用，
        又縱然營建廢棄土，如為混雜鋼筋、木料、塑膠等非「
        營建剩餘土石方處理方案」之適用範圍時，則應為建築
        廢棄物，或稱營建混合物，仍屬廢棄物，仍應受廢棄物
        清理法之規範。本件為警查獲時，現場所堆置之物品為
        混雜有塑膠類、木屑、竹片、紙屑及營建磚塊等物，此
        有查獲當日所拍攝之現場照片12幀、新竹縣環境保護局
        事業廢棄物稽查紀錄工作單1紙（參93年度偵字第1067
        號卷第8頁至第13頁；93年度核退偵字第360號偵查卷第
        7 頁）附卷可稽。且依上開現場照片所示，查獲地點之
        土石混雜塑膠類、木屑、竹片、紙屑及營建磚塊等雜物
        ，且比例甚高之情，為被告甲○○所不否認。故本案應
        屬營建廢棄物即一般事業廢棄物，當可認定。
（二）、訊據被告甲○○對於基於違法提供土地回填、堆置廢棄
        物之犯意，提供其所有坐落於新竹縣新埔鎮○○○段11
        10-8及同段1466等地號之土地，自92年6月間之某日起
        迄同年7月間之某日止，由該名姓名年籍不詳之成年人
        載運不屬「營建剩餘土石方處理方案」適用範圍之建物
        拆除混合物，即混雜有塑膠類、木屑、竹片、紙屑及營
        建磚塊等一般事業廢棄物，傾倒於其所有之土地上多次
        等情坦承不諱，且有土地登記簿謄本、土地所有權狀及
        地籍圖在卷可稽（參93年度核退偵字第360號偵查卷第3
        頁至第5頁)。而被告甲○○所有上開土地傾倒廢棄物之
        範圍，業經被告清除完畢，且其上已長滿草木之情，此
        有現場回復照片可佐，是被告甲○○在前開土地上用以
        處理廢棄物所挖掘之坑洞，自已無法複丈確定面積，附
        此敘明。
（三）、綜上，本案事證已臻明確，被告等上開犯行均洵堪認定
        ，自均應依法予以論罪科刑。
三、核被告甲○○所為，係犯廢棄物清理法第46條第1項第3款未
    經主管機關許可，提供土地回填、堆置廢棄物罪。又被告甲
    ○○先後多次提供土地回填、堆置廢棄物，然觀諸廢棄物清
    理法第46條第1項第3款之規定，其內涵本即含有多次繼續反
    覆實施同一社會活動之性質，侵害主管機關對於廢棄物處理
    之管理及監督，所侵害者僅係單一之國家法益，僅經由一個
    罰條為一次評價即可，自應僅成立單純一罪，尚無刑法第56
    條連續犯規定之適用，起訴意旨認被告上開行為係屬連續犯
    ，容有誤會，併予敘明。又被告甲○○前於90年間，因違反
    農會法案件，經本院以90年易字第561號判處有期徒刑3月確
    定，嗣於91年3月7日易科罰金執行完畢，是其於5年以內再
    犯本件有期徒刑以上之罪，為累犯，應依刑法第47條之規定
    加重其刑。本院審酌被告因一時失慮致罹刑章，且被告己身
    為家計主要來源，已於事後深具悔意，生活均已回歸常態，
    被告復於事後將回填、堆置廢棄物之土地回復原狀，有現場
    照片可佐，核其情節尚非重大，而廢棄物清理法第46條第1
    項第3款之法定刑為1年以上5年以下有期徒刑，縱處最低徒
    刑有期徒刑1年，猶嫌過重，衡情不無可憫，依刑法第59條
    減輕其刑。被告有上開刑之加重與減輕情形，應先加後減之
    ，爰審酌被告甲○○提供土地回填、堆置之廢棄物為一般事
    業廢棄物，尚非有害事業廢棄物、犯罪手段、所生危害及犯
    後坦承犯行、態度良好等一切情況，量處如主文所示之刑。
據上論斷，應依刑事訴訟法第273條之1第1項、第299條第1項前
段，廢棄物清理法第46條第1項第3款，刑法第11條前段、第47條
、第59條，判決如主文。
本案經檢察官許麗美到庭執行職務。
中　　華　　民　　國　　94　　年　　8　　　月　　24   日
                  刑事第一庭法　官　彭淑苑
以上正本證明與原本無異。
如不服本判決，應於判決送達後十日內向本院提出上訴狀 (應附
繕本)，上訴於臺灣高等法院。
中　　華　　民　　國　　94　　年　　8　　　月　　24   日
                            書記官  李佩真
廢棄物清理法第46條第1項第3款
有下列情形之一者，處 1 年以上 5 年以下有期徒刑，得併科新
臺幣 3 百萬元以下罰金：
三  未經主管機關許可，提供土地回填、堆置廢棄物。
